臺灣高等法院花蓮分院交通事件裁定　　　96年度交抗字第41號
抗　告　人
即受處分人　甲○○
上列受處分人因違反道路交通管理處罰條例案件，不服臺灣花蓮
地方法院，中華民國96年9月17日96年度交聲字第103號裁定，提
起抗告，本院裁定如下：
    主  文
抗告駁回。
    理  由
一、抗告意旨略以：抗告人即受處分人（下簡稱抗告人）甲○○
    於民國96年5月6日上午11時5分許，駕駛P6T-025號重型機車
    ，由花蓮市果菜市場南邊出口，綠燈右轉中央路，繼續往南
    行駛，並左轉民治路，行至民治路351號時，竟為警所攔停
    ，告知抗告人於中央路3段與北安街81巷口時，有闖紅燈之
    駕駛行為，並開出闖紅燈之罰單，然警員若已見抗告人闖越
    紅燈，為何不當場攔下，反尾隨至民治路351號始攔停抗告
    人開罰單？再者，證人即警員是否確親眼見證當時所有車輛
    均停止在燈號路口，僅抗告人自所有車輛中闖出紅綠燈之十
    字路口？是抗告人為此不服原處分，請求撤銷原處分。
二、按汽車駕駛人，行經有燈光號誌管制之交岔路口闖紅燈者，
    處新臺幣（下同）1800元以上5400元以下罰緩，並記違規點
    數3點，道路交通管理處罰條例第53條、第63條第1項第3款
    定有明文。查本件抗告人於96年5月6日上午11時5分許，騎
    乘P6T-025號重型機車，由花蓮市○○路○段由北往南行駛，
    行經中央路與北安街81巷路口設有燈光號誌管制之交岔路口
    時，於表示禁止通行之紅燈亮起時，竟未遵守該燈光號誌之
    管制，而闖越該紅燈繼續直行，適有正在執勤之花蓮縣警察
    局吉安分局北昌派出所員警林聰明駕駛巡邏車駛至花蓮市○
    ○街81巷口，見狀乃在尾隨抗告人所駕駛之上開重型機車，
    並在民治路351號前將抗告人攔下，當場予以開單舉發等情
    ，業據證人即舉發警員林聰明於原審調查中證述明確（原審
    卷第20頁、第21頁），並有花蓮縣警察局96年5月6日花警交
    字第P00000000號舉發違反道路交通管理事件通知單1紙在卷
    可稽，是抗告人騎乘機車行經有燈光號誌管制之交岔路口闖
    紅燈之事實堪屬無疑。而原處分機關依道路交通管理處罰條
    例第53條、第63條第1項第3款規定，裁處抗告人罰鍰1800
    ，並記違規點3點，依諸上開規定亦無不合。
三、抗告人雖以前詞置辯，惟查：
(一)證人即本案舉發警員林聰明於原審到庭具結證稱：其對本案
    （即花蓮縣警察局96年5月6日花警交字第P00000000號舉發
    單）印象深刻，當時抗告人騎乘車號P6T-025號機車，由中
    央路北往南直行行駛，非從果菜市○○○○路右轉至中央路
    ，而中央路與北安街81巷口的紅綠燈，以抗告人行駛方向為
    紅燈；其行駛於花蓮市○○街81巷西向東之方向，交通號誌
    為綠燈，其發現抗告人未遵守表示禁止通過之紅燈號誌，而
    逕行通過時，為求安全，慢慢行駛並接近抗告人，尾隨至民
    治路始攔截抗告人，並告知其闖紅燈等情明確；且證人就當
    時中央路上所有車輛均停止，僅抗告人繼續行駛，及當時抗
    告人車上亦附載一位小孩等節，亦證述歷歷，足認證人林聰
    明所證述情節應非虛詞。況證人林聰明係依法執行勤務之警
    員，與抗告人素不相識並無仇怨，何有甘冒偽證刑責之風險
    ，而偽指抗告人闖紅燈之理，是其證詞應堪採信。
(二)至抗告人雖稱伊係由北安街81巷右轉中央路再左轉民治路，
    並指稱警員若已見抗告人闖紅燈，為何不當場攔下，反尾隨
    至民治路351號始攔停抗告人云云。然觀諸抗告人於96年6月
    15日異議狀中稱：「我問警員為何綠燈不能右轉，該警員告
    知要向左邊騎到中央路紅燈下迴轉等待綠燈再行駛（二段式
    右轉）」云云（原審卷第5頁），然機車於左轉時因需橫越
    道路中央，故始有機車需二段式轉彎之規定，至機車右轉時
    因未橫越道路中央，故並無右轉車須採二段式轉彎之規定。
    證人林聰明既係執行交通勤執之警員，對此當無不知之理，
    是要無向抗告人告知交通法規所未規定之事，由此，益證抗
    告人所辯悖於常情，難以採信。再，警員為免造成抗告人或
    其他第三人交通安全，未即時將抗告人攔停，殆尾隨至民治
    路時始將抗告人攔停而告發，於執行職務上並無不當，抗告
    人以此指稱警員舉發不實云云，亦非可取。
四、綜上，抗告人於前開時、地，駕車行經有號誌管制之交岔路
    口闖紅燈，違反道路交通管理處罰條例之違規事實，已堪認
    定。原處分機關所裁罰處分並無不當，原審駁回抗告人異議
    之裁定，亦核無違誤。抗告人仍執陳詞指摘原裁定不當，為
    無理由，應予駁回。
據上論結，依道路交通案件處理辦法第26條，刑事訴訟法第412
條，裁定如主文。
中　　華　　民　　國　　96　　年　　11　　月　　20　　日
                  交通法庭審判長法　官　謝志揚
                                法　官　林慶煙
                                法　官　許仕楓
以上正本證明與原本無異。
本件不得再抗告。
　                              書記官  劉夢蕾
中　　華　　民　　國　　96　　年　　11　　月　　21　　日
